【裁判字號】    97,審訴,5306
【裁判日期】    980220
【裁判案由】    毒品危害防制條例
【裁判全文】
臺灣高雄地方法院刑事判決            97年度審訴字第5306號
                                    97年度審訴字第5906號
                                    97年度審易字第2443號
公  訴  人  臺灣高雄地方法院檢察署檢察官
被      告  甲○○
指定辯護人  本院公設辯護人陳信凱
上列被告因毒品危害防制條例案件，經檢察官提起公訴（97年度
毒偵字第6651號、97年度毒偵字第6668號、97年度毒偵字第9399
號、97年度偵字第27714 號），本院改依簡式審判程序後，依協
商程序判決如下：
    主  文
甲○○持有第一級毒品，累犯，處拘役拾日，如易科罰金，以
新臺幣壹仟元折算壹日；扣案第一級毒品海洛因壹包（含包裝袋
，驗後淨重零點零貳捌公克），沒收銷燬之。又施用第一級毒品
，累犯，處有期徒刑捌月；扣案第一級毒品海洛因壹包（含包裝
袋，驗後淨重零點零貳貳公克），沒收銷燬之。又施用第一級毒
品，累犯，處有期徒刑捌月，扣案第一級毒品海洛因壹包（含包
裝袋，驗後淨重零點壹玖玖公克）、殘有海洛因之注射針筒壹支
，均沒收銷燬之。又施用第一級毒品，累犯，處有期徒刑捌月。
又持有第一級毒品，累犯，處拘役拾日，如易科罰金，以新臺
幣壹仟元折算壹日；扣案第一級毒品海洛因壹包（含包裝袋，驗
後淨重零點零壹玖公克），沒收銷燬之。有期徒刑部分，應執行
有期徒刑壹年拾月；拘役部分，應執行拘役伍拾日，如易科罰金
，以新臺幣壹仟元折算壹日。扣案第一級毒品海洛因肆包（均含
包裝袋，驗後淨重合計零點貳陸捌公克）、殘有海洛因之注射針
筒壹支，均沒收銷燬之。
    事實及理由
一、甲○○前因施用毒品案件，經本院以民國92年度毒聲字第22
    40號裁定送觀察、勒戒後，認有繼續施用毒品之傾向，復經
    本院以92年度毒聲字第6922號裁定令入戒治處所施以強制戒
    治，於93年10月31日視為執行完畢。又前因槍砲彈藥刀械管
    制條例案件及違反麻醉藥品管理條例案件，經臺灣高等法院
    高雄分院以82年度上易字第588 號、本院以82年度訴字第31
    50號判決，分別判處應執行有期徒刑9 月、3 年6 月確定，
    於84年2 月14日假釋出監。於假釋期間，因違反麻醉藥品管
    理條例案件、肅清煙毒條例、偽造文書等案件，經臺灣高等
    法院高雄分院以85年度易字第1620號、本院以85年度訴字第
    3266號、86年度易字第1501號等判決，分別判處有期徒刑9
    月、4 年4 月、4 月確定，嗣撤銷假釋，接續執行，於90年
    2 月6 日縮短刑期假釋出監。假釋期間，另因詐欺案件，經
    本院以93年度易字第792 號判決判處有期徒刑7 月確定，嗣
    撤銷假釋，裁定減刑，接續執行，於96年10月31日執行完畢
    出監。詎不知警惕，於前開強制戒治執行完畢釋放後5 年內
    ，(一)基於持有第一級毒品海洛因之犯意，於97年7 月18日19
    時50分許，在高雄縣鳳山市○○○路吳外科診所前，向姓名
    年籍均不詳、綽號「虎仔」之成年男子，購得第一級毒品海
    洛因1 包（驗後靜重0.028 公克）後，即無故非法持有之。
    嗣於同日20時許，在高雄縣鳳山市○○路462 號對面，為警
    攔查時，甲○○於警方未發覺其持有海洛因之前，即主動將
    上開海洛因1 包交付警方，而願接受裁判。(二)基於施用第一
    級毒品海洛因之犯意，於97年7 月26日上午10時許，在高雄
    市○○路某處之公園內，以針筒注射之方式，施用第一級毒
    品海洛因1 次。嗣於97年7 月27日15時53分許，在高雄市前
    鎮區○○○街32號前，為警攔查時，甲○○於警方未發覺其
    施用第一級毒品海洛因之前，主動坦承施用犯行，而願接受
    裁判，並扣得第一級毒品海洛因1 包（驗後淨重0.022 公克
    ），且經採尿送驗後，結果呈可待因及嗎啡陽性反應。(三)基
    於施用第一級毒品海洛因之犯意，於97年7 月27日上午某時
    許，在高雄縣鳳山市○○路與光復路附近之公園內，以針筒
    注射之方式，施用第一級毒品海洛因1 次。嗣於97年7 月29
    日上午11時10分許，在高雄縣鳳山市○○路與海洋一路路口
    ，為警查獲，並扣得第一級毒品海洛因1 包（驗後淨重0.19
    9 公克）及殘有海洛因之注射針筒1 支，且經採尿送驗，結
    果呈可待因及嗎啡陽性反應。(四)基於施用第一級毒品海洛因
    之犯意，於97年11月16日上午11時許，在高雄縣鳳山市鎮○
    路2 巷69之9 號住處內，以針筒注射之方式，施用第一級毒
    品海洛因1 次；(五)另基於持有第一級毒品海洛因之犯意，於
    97年11月16日14時許，在高雄縣鳳山市○○路、大明路口，
    以新臺幣500 元之代價，向姓名年籍均不詳、綽號「大胖妹
    」之成年女子，購得第一級毒品海洛因1 包（驗後淨重0.01
    9 公克）後，即無故非法持有之。嗣於97年11月16日14時40
    分許，在高雄縣鳳山市○○路與新富路口，為警攔查，甲○
    ○於警方未發覺其施用第一級毒品海洛因之前，主動坦承施
    用犯行，而願接受裁判，並扣得上開毒品，且經採尿送驗，
    結果呈可待因及嗎啡陽性反應，始悉上開(四)、(五)犯情。
二、證據：被告於警詢時及於偵查中之陳述、被告於本院審理時
    之自白、高雄市立凱旋醫院97年8 月8 日濫用藥物成品檢驗
    鑑定書（高市凱醫驗字第7743號）1 紙、臺灣檢驗科技股份
    有限公司濫用藥物尿液檢驗報告2 紙（報告編號：KＺ000000
    000000、KＺ000000000000）、扣案第一級毒品海洛因4 包、
    高雄市立凱旋醫院97年8 月15日濫用藥物成品檢驗鑑定書2
    紙（高市凱醫驗字第7873號、第7887號）、高雄醫學大學附
    設中和紀念醫院97年12月2 日檢驗報告（報告編號：0000-0
    00）1 紙、臺灣檢驗科技股份有限公司97年11月26日濫用藥
    物尿液檢驗報告（報告編號：KH2008B0000000）1 紙、高雄
    市立凱旋醫院97年11月28日濫用藥物成品檢驗鑑定書（高市
    凱醫驗字第8848號）1 紙。
三、本件被告業已認罪，經檢察官、被告及其辯護人於審判外達
    成協商之合意，其合意內容為：被告甲○○施用第一級毒品
    ，3罪，各願受有期徒刑8月，應執行有期徒刑1年10月之宣
    告；持有第一級毒品，2罪，各願受拘役30日，應執行拘役
    50日，如易科罰金，以新臺幣1,000 元折算1 日之宣告。核
    被告事實欄(二)、(三)、(四)所為，均係犯毒品危害防制條例第10
    條第1 項之施用第一級毒品罪；事實欄(一)、(五)所為，均係犯
    同條例第11條第1 項之持有第一級毒品罪。被告事實欄(二)、
    (三)、(四)施用前持有第一級毒品之低度行為，應均為施用第一
    級毒品之高度行為所吸收，均不另論罪。被告有如事實欄所
    示之前案紀錄之事實，有臺灣高等法院被告前案紀錄表可參
    ，其受有期徒刑執行完畢後，5 年內故意再犯本件有期徒刑
    以上之5 罪，均為累犯，應依刑法第47條第1 項之規定，均
    加重其刑。被告於警方未發覺事實欄(一)持有第一級毒品；事
    實欄(二)、(四)施用第一級毒品犯行之前，主動坦承犯行，而願
    接受裁判之事實，有警詢筆錄可參，是事實欄(一)、(二)、(四)所
    示犯行，堪認均符合自首之要件，依刑法第62條前段，均減
    輕其刑，並均先加而後減。被告所犯上開5 罪間，犯意各別
    ，行為互殊，應予分論併罰。準此，因上開協商合意並無刑
    事訴訟法第455 條之4 第1 項所列情形之一，且不論本件有
    無加重減輕事由，當事人均同意如主文之刑度，是本院爰不
    經言詞辯論，於協商合意範圍內為協商判決，並定其應執行
    之刑，及諭知易科罰金折算標準。
四、扣案第一級毒品海洛因4 包（均含包裝袋，驗後淨重合計0.
    268 公克），係查獲之毒品；且該包裝袋與其內毒品難以析
    離，應均視為第一級毒品，不問屬於犯人與否，爰依毒品危
    害防制條例第18條第1 項前段規定，均沒收銷燬之。另扣案
    之注射針筒1 支，經送驗後，殘有海洛因成分，有高雄醫學
    大學附設中和紀念醫院檢驗報告可參，因亦與毒品難以析離
    ，應視為第一級毒品，爰依毒品危害防制條例第18條第1 項
    前段規定，均沒收銷燬之。至送驗耗損部分，因已滅失，爰
    均不宣告沒收銷燬之。又被告於97年7 月18日被查獲時，雖
    被查獲委由蔡國展購買之未使用注射針筒1 支，惟因未扣案
    ，為免執行之困難，爰不宣告沒收之。
五、應適用之法條：刑事訴訟法第455 條之4 第2 項、第455 條
    之8 、第454 條第1 項，毒品危害防制條例第10條第1 項、
    第11條第1 項、第18條第1 項前段，刑法第11條、第47條第
    1 項、第62條前段、第41條第1 項前段、第51條第5 款、第
    6 款。
六、本判決除有刑事訴訟法第455 條之4 第1 項第1 款、第2 款
    、第4 款、第6 款、第7 款所定情形之一，或違反同條第2
    項規定者外，不得上訴。
七、如有前項得上訴之情形者，得自判決送達之日起10日內，向
    本院提出上訴書狀，上訴於第二審法院。
本案經檢察官羅水郎到庭執行職務。
中    華    民    國    98    年    2     月    20    日
                  刑事第七庭    法  官  方百正
以上正本證明與原本無異。
中    華    民    國    98    年    2     月    20    日
                                書記官  黃園芳
附錄本判決論罪科刑所依據之法條：
毒品危害防制條例第10條
施用第一級毒品者，處 6 月以上 5 年以下有期徒刑。
施用第二級毒品者，處 3 年以下有期徒刑。
毒品危害防制條例第11條第1項
持有第一級毒品者，處3 年以下有期徒刑、拘役或新臺幣5 萬元
以下罰金。


司法院資訊處製作；財團法人民間司法改革基金會備份。
